

Contact

- +33 6 63 80 52 29
- bichty.ha@gmail.com
- https://www.linkedin.com/in/ty-ha/
- Paris 15

A propos de moi

Je me forme actuellement au métier passionnant de **développeur** Fullstack JavaScript, et je serai disponible pour un **stage** de minimum 2 mois, <mark>début août 2023</mark>.

Organisée, déterminée et dotée d'un **excellent relationnel**, je veux contribuer activement à vos projets tout en développant mes compétences professionnelles.

Mes missions précédentes, en tant que responsable d'atelier, ont prouvé ma capacité à travailler en équipe, ainsi que ma rapidité d'apprentissage et d'adaptation.

Soft skills

- Autonomie
- Polyvalence
- **Autodidacte**
- Résolution de problèmes
- Travail d'équipe
- Curiosité / ouverture d'esprit

Langues

- Français langue maternelle
- Anglais C1

Centre d'intérêt

- Appétence pour les technologies blockchain et l'univers du web3.
- Illustratrice et assistante Mangaka Freelance depuis 2007 (nom d'artiste <u>Saeko Doyle</u>)

Dernière parution : « Dessine et Colorie, Univers SHOJO » Editions FLEURUS

- Education canine / canirando
- ESCAPE GAME
- Voyages

Développeuse

FULLSTACK JAVASCRIPT

Compétences techniques

Intégration web

- HTML5
- CSS3

Développement Frontend

- Javascript
- React

Développement Backend

- NodeJS Express
- PostgreSQL

Conception graphique

- Photoshop
- **Procreate**

Autres outils

- Slack
- Notion
- Crisp
- Shopify

Expériences

Développeuse web | O'clock

Juil 2023 - Ecole O'Clock

Projet de fin d'études :

- Conception et développement d'une application web et optimisation de sa performance
- Cahier des charges, user stories, versioning (Git/Github)
- Autonomie sur les tâches et respect des deadlines

Responsable d'ateliers

Sept 2021 - Déc 2022 | Ecole d'art SAVOIR/DESSINER

- Management des 3 lieux de cours et de leurs plannings
- Gestion des prestataires (professeurs et modèles)
- Supervision d'une migration de la base de donnée client vers une nouvelle plateforme de réservation.
- Supervision du SAV client (outil : crisp, shopify)

Conseillère de vente

Juin 2018- Août 2021 | BHV Marais

· Accueillir, conseiller et fidéliser les clients dans le respect des objectifs commerciaux.

Formations et diplômes

Formation en Développement Fullstack Javascript

Fév 2023 - Août 2023 | Ecole O'Clock

- 6 mois / 798h de formation (Niveau V)
 - Socle: 476h HTML5/CSS3/Javascript/SQL
 - Spécialisation REACT: 168h
 - Projet: 154h
- IDE: Visual Studio Code

IUP Ingénierie du Management - Gestion PME/PMI

Sept 1999 - Août 2001 | Université Paris X/Nanterre

Bac + 4 (niveau Maîtrise)

IUT GEA - Gestion des entreprises et administration

Sept 1996 - Août 1999 | Université Le Mans

Bac + 2 (DUT)